臺灣臺南地方法院民事裁定
109年度司繼字第2915號
聲  請  人  楊ＯＯ  


關  係  人  財政部國有財產署南區分署 
上列聲請人聲請對被繼承人楊ＯＯ選任遺產管理人事件，本院裁定
如下：
    主  文
選任財政部國有財產署南區分署為被繼承人楊ＯＯ（女、民國0年0
月00日生、身分證統一編號：Z000000000號，民國87年2月4日死
亡，死亡前最後住所：臺南市○○區○○里○○00號之5）之遺產管理
人。
聲請程序費用新臺幣壹仟元由被繼承人楊ＯＯ之遺產負擔。
    理  由
一、按家事事件法第136條第1、3項規定，利害關係人或檢察官
    聲請選任遺產管理人時，其聲請書應記載下列事項，並附具
    證明文件：⑴聲請人，⑵被繼承人之姓名、最後住所、死亡
    之年月日時及地點，⑶聲請之事由，⑷聲請人為利害關係人
    時，其法律上利害關係之事由；法院選任之遺產管理人，除
    自然人外，亦得選任公務機關。次按先順序繼承人均拋棄其
    繼承權時，由次順序之繼承人繼承，其次順序繼承人有無不
    明或第四順序之繼承人均拋棄其繼承權者，準用關於無人承
    認繼承之規定；又繼承開始時，繼承人之有無不明者，由親
    屬會議於一個月內選定遺產管理人，並將繼承開始及選定遺
    產管理人之事由，向法院報明；無親屬會議或親屬會議未於
    前條所定期限內選定遺產管理人者，利害關係人或檢察官，
    得聲請法院選任遺產管理人，並由法院依前項規定為公示催
    告，民法第1176條第6項、第1177條、第1178條第2項亦分別
    定有明文。 
二、本件聲請狀意旨略以：聲請人為臺南市○○區○○段000地號土
    地之共有人，因被繼承人楊ＯＯ為上開土地之其他共有人楊ＯＯ
    (81年5月4日亡)之繼承人之一，因楊ＯＯ業於民國（下同）87
    年2月4日死亡，因查無其繼承人，聲請人業已提起分割共有
    物訴訟，自得依民法第1178條規定，聲請鈞院選任被繼承人
    楊ＯＯ之遺產管理人，以保障聲請人之權利等語。
三、經查，聲請人主張之前開事實，業據提出土地登記謄本、戶
    籍資料、戶政事務所回函、繼承系統表及本院民事裁定等件
    為證，堪信為真實；復查被繼承人楊ＯＯ之繼承人有無不明且
    又未準用民法第1177條規定選定遺產管理人，聲請人為利訴
    訟程序進行，以利害關係人聲請選任被繼承人之遺產管理人
    ，核與上開規定並無不合，應予准許。本院審酌無人承認繼
    承之遺產，於清償債權、交付遺贈物後，如有剩餘，應歸屬
    國庫，且遺產管理人之選任係屬法院之職權，其職務涉及公
    益性，除應注意遺產處置之公平性外，尚須慮及其適切性，
    即應兼顧被選任人對遺產、遺債之瞭解程度、處理遺產事務
    之能力與利害關係等綜合判斷之，而財政部國有財產署南區
    分署基於管理國有財產之權責，由其任被繼承人之遺產管理
    人，執行管理及清算遺產職務，尚屬適當。
四、依家事事件法第127條第4項之規定，裁定如主文。
　　
中　　華　　民　　國　　109 　年　　12　　月　　4 　　日
             家事法庭       司法事務官　田修豪
以上正本係照原本作成。
如對本裁定抗告，須於裁定送達後10日內向本院提出抗告狀，並
應繳納抗告費新臺幣1,000元整。

中　　華　　民　　國　　109 　年　　12　　月　　4 　　日
                                書記官　林書婷